【裁判字號】    92,訴,985
【裁判日期】    920820
【裁判案由】    偽造文書等
【裁判全文】
臺灣板橋地方法院刑事判決                        九十二年度訴字第九八五號
    公  訴  人  臺灣板橋地方法院檢察署檢察官
    被      告  丁○○
右列被告因偽造文書等案件，經檢察官提起公訴（九十二年度偵字第二六四四號），
本院判決如左：
    主  文
丁○○連續竊盜，累犯，處有期徒刑捌月。
    事  實
一、丁○○於民國八十八年間，因犯竊盜罪，經本院於八十八年十二月二十一日以八
    十八年度易字第四四０八號判處有期徒刑四月，緩刑三年確定，又於緩刑期間內
    之八十九年間，犯竊盜罪，經本院於八十九年十二月五日，以八十九年度訴字第
    一九一七號判處有期徒刑三月確定，前開竊盜案之緩刑宣告並經撤銷，於九十一
    年一月二十九日易科罰金執行完畢，詎仍不知悔改，猶基於意圖為自己不法所有
    之概括犯意，先於九十一年十月八日晚上七時許（起訴書誤為上午零時許），在
    台北縣中和市○○路○段三四七之一號前，持路邊拾得之石頭，砸破停放該處乙○○所有之車牌號碼Ｔ五─一三九七號自小客車後車窗（毀壞車窗部分未據告訴
    ，詳如理由貳所述），竊取乙○○置放車內之皮包一只（內有乙○○所有編號０
    一三四一五號身心障礙者專用停車位識別證一枚、上海銀行、第一銀行及郵局金
    融卡各一張、現金新台幣（下同）四萬餘元、行動電話一支、身分證、駕駛執照
    及行車執照等證件），得手後，旋即持上開三張金融卡，自同日晚上七時三十三
    分起至七時四十八分，前往台北縣永和市○○路○段三二０號玉山銀行雙和分行
    、台北縣中和市○○路○段一０六號上海商業銀行及台北縣中和市○○路三四三
    號台新銀行之自動提款機，接續以輸入乙○○身分證號碼、生日等數字，猜得正
    確提款密碼之不正方法，共計領得十一萬一千八百元，供己花用殆盡，至所竊得
    之行動電話一具於跳蚤市場售予不詳姓名之人，其餘竊得物品則均棄置於不詳處
    所；嗣又基於變造、行使特種文書之犯意，於九十一年十月十二日，在台北縣某
    處路邊其所駕駛之車牌號碼六Ｎ─八七七０號自小客車上，將上開台北縣政府社
    會局核發與乙○○之身心障礙者專用停車位識別證之障礙者姓名欄：「乙○○」
    ，以黑色簽字筆塗黑後，在該欄位上方，填寫丁○○署名一枚，以此方式變造上
    開身心障礙者停車位識別證，足以生損害於乙○○及台北縣政府社會局對身心障
    礙者專用停車位識別證核發管理之正確性，丁○○旋將該變造之停車證置放於其
    所有之車牌號碼六Ｎ─八七七０號自小客車內之前擋風玻璃處，供己行使；丁○○復承前意圖為自己不法所有之概括犯意，於九十一年十月十五日晚上某時許，
    在台北縣中和市○○路○段烘爐地停車場，以路邊拾得之石頭，敲破停放該處甲○○所有車牌號碼ＢＣ─一一六六號自小客車前車窗（毀壞車窗部分未據告訴，
    詳如理由貳所述），竊取車內甲○○所有之摩托羅拉Ｖ八０八八型行動電話一具
    、相機一台、並開啟後車箱，竊得丙○○所有之手提包一只（內有九萬餘元、本
    票一張、金融卡四張、信用卡十二張、存摺四本、身分證件）得手後離去，除將
    行動電話留下，現金花用殆盡外，其餘物品均棄置不詳處所。於九十一年十月九
    日經不詳人氏，在台北縣板橋市龍之邦社區垃圾桶內拾獲乙○○前遭竊之皮包，
    嗣經警調閱上開銀行提款機監視錄影帶發現係丁○○提領上開款項，而循線於九
    十二年一月十七日下午六時許，在台北縣中和市○○路三十號前查獲丁○○，並
    在其身上扣得甲○○所有前開失竊之行動電話一具，在丁○○駕駛之車牌號碼六
    Ｎ─八七七０號自小客車上，扣得前開經變造之身心障礙者專用停車位識別證一
    枚。
二、案經被害人乙○○、甲○○及丙○○訴請台北縣政府警察局中和分局報告臺灣板
    橋地方法院檢察署檢察官偵查起訴。
    理  由
壹、有罪部分
甲、認定犯罪事實所憑之證據及理由：
一、竊盜罪部分：
(一)、被告對右揭竊盜之事實，除辯稱伊並未看見車牌號碼ＢＣ─一一六六自小客車後
    車廂內有手提包，亦未竊取該手提包云云外，對其餘事實均坦認不諱。
(二)、被害人乙○○、甲○○、丙○○亦指稱渠等失竊情節甚詳（見偵查卷第六頁、第
    七頁、第十頁至第十四頁、第三十七頁背面至第三十八頁、本院九十二年五月二
    十二日、同年五月二十六日訊問筆錄）。
(三)、此外，並有台北縣政府警察局贓物認領保管單二紙附卷可稽（見偵查卷第十五頁
    、第四十八頁）。
(四)、又被害人甲○○、丙○○對右揭時地，丙○○失竊手提包內之現金數額，所供雖
    不一致（甲○○偵查中稱有七、八萬元，丙○○偵查中稱有九萬餘元），然甲○○對他人（即丙○○）手提包內有現金若干，不知確切數額，與常情無違，且觀
    諸甲○○、丙○○二人就渠等係因欲下車至廟內拜拜，為免廟內人多遭竊，始刻
    意將丙○○所有之手提包放置於後車廂內，嗣返車後旋發現車窗遭敲破而失竊車
    內財物乙節，互核相符，況甲○○、丙○○二人與被告亦無夙怨，應無誣陷之理
    ，堪信渠等所述屬實，被告前揭所辯，應係飾卸之詞，尚不足採。
(五)、綜上，此部份事證明確，被告竊盜犯行堪以認定。
二、以不正方法由自動付款設備取得他人之物罪部分：
(一)、被告對此部份事實坦認在卷。
(二)、被害人乙○○亦指訴遭盜領情節甚詳（見偵查卷第六頁、第三十七頁、本院九十
    二年五月二十六日訊問筆錄）。
(三)、此外，並有被告於盜領提款時，經銀行攝影機側錄之翻拍相片五幀（見偵查卷第
    八、九、十九之一至第二十一頁），第一商業銀行古亭分行九十二年五月二十日
    一古字第二０六號函所附乙○○九十一年十月八日存款明細、中華郵政股份有限
    公司板橋郵局九十二年五月二十二日板營字第九二五一００一之０九八號函所附
    乙○○九十一年十月八日提領紀錄、上海商業儲蓄銀行樹林分行九十二年七月一
    日92上樹字第二六六號函所附乙○○九十一年十月八日提領紀錄等附卷可稽。
(四)、綜上，依上開(二)、(三)所載事證，足認被告自白與事實相符，此部份事證明確，被
    告以不正方法由自動付款設備取得他人之物犯行堪以認定。
三、行使變造特種文書罪部分：
(一)、被告對此部份事實亦自白在卷。
(二)、被害人乙○○亦指訴渠所有之上開身心障礙者專用停車位識別證一枚，經警通知
    領回時，該停車位識別證姓名欄：乙○○部分，遭以黑色簽字筆塗黑，而在該欄
    位上方，則有丁○○署名一枚等情綦詳（見本院九十二年五月二十六日訊問筆錄
    ）。
(三)、此外，並有被害人乙○○於本院調查中所提出上開由台北縣政府社會局核發，惟
    已遭變造為丁○○名義之身心障礙者專用停車位識別證一枚在卷為憑。
(四)、是依前開(二)、(三)所載之事證，足認被告自白與事實相符，堪可採信。
(五)、又被告將上開停車位識別證姓名欄所載之乙○○，以黑色簽字筆塗黑，並另行於
    該欄位上方填寫丁○○署名，自足以生損害於乙○○及台北縣政府社會局對身心
    障礙者專用停車位識別證核發管理之正確性無疑。
(六)、綜上，此部份事證明確，被告行使變造特種文書犯行，亦堪認定。
乙、論罪科刑之理由：
一、按刑法第三百二十一條第一項第三款攜帶兇器竊盜罪，所稱之兇器，乃依一般社
    會觀念足以對人之生命、身體、安全構成威脅，而具有危險性之「器械」而言，
    而磚塊、石頭乃自然界之物質，尚難謂為通常之「器械」，從而持磚塊、石頭砸
    毀他人車窗竊盜部分，尚難論以攜帶兇器竊盜罪（最高法院九十二年度台非字第
    三八號判決意旨參照）。是核被告持石頭敲破自小客車車窗，竊取車內財物之行
    為，係犯刑法第三百二十條第一項之普通竊盜罪，公訴人認被告此部份所為，係
    犯刑法第三百二十一條第一項第三款之攜帶兇器竊盜罪，容有誤會，惟起訴竊盜
    之基本事實同一，本院自得變更其起訴法條。又被告以輸入密碼，由自動付款設
    備盜領乙○○所有之上開款項之行為，係犯刑法第三百三十九條之二以不正方法
    由自動付款設備取得他人之物罪。其變造乙○○所有之前開停車位識別證後供己
    使用之行為，係犯同法第二百十六條、第二百十二條之行使變造特種文書罪。其
    變造停車位識別證後進而行使，變造之低度行為，應為行使之高度行為所吸收，
    不另論罪。被告自九十一年十月八日晚上七時三十三分起至七時四十八分，接續
    由自動付款設備領得乙○○所有前開款項，顯係於密切接近之時地實施，各行為
    之獨立性薄弱，在刑法評價上，以視為數個舉動之接續施行，合為包括之一行為
    予以評價，較為合理，應屬接續犯之一行為而論以一罪已足。又其九十一年十月
    八日之竊盜犯行及同年月十五日之竊盜犯行，時間緊接、所犯構成要件相同，顯
    係基於概括犯意為之，為連續犯，應依刑法第五十六條之規定，以一罪論，並加
    重其刑。至被告於上開時地，以一竊盜行為，同時竊得甲○○、丙○○所有財物
    ，為一行為觸犯二被害人財產法益之想像競合犯，應依刑法第五十五條之規定，
    從一重處斷。又被告上開所犯連續竊盜罪、以不正方法由自動付款設備取得他人
    之物罪、行使變造特種文書罪，三罪間，具有方法、結果之牽連關係，為牽連犯
    ，應依刑法第五十五條之規定，從一重之連續竊盜罪處斷。又其有如事實欄所載
    前科及刑之執行情形，有台灣高等法院被告全國前案紀錄表在卷可稽，其於有期
    徒刑執行完畢後，五年以內再犯本件有期徒刑以上之罪，為累犯，應依刑法第四
    十七條之規定，遞加重其刑。爰審酌被告犯罪之動機、手段、所竊財物之價值，
    犯罪後坦承犯行尚有悔意等一切情狀，量處如主文所示之刑，以資懲儆。
二、至公訴意旨尚謂：被告前自七十七年間起，屢犯搶奪及竊盜罪，又連續再犯竊盜
    等罪，足見被告具有犯罪之習慣，且不思改過遷善，其品性惡劣，僅藉刑之執行
    實不足以徹底根絕惡性，請依竊盜犯贓物犯保安處分條例第三條第一項第一款之
    規定，併予諭知應於刑之執行前令入勞動場所強制工作云云。惟參酌被告前科資
    料，被告並無搶奪前科，是公訴人此部份所述，容有誤會，且被告於八十八年間
    ，固因犯竊盜罪，經本院於八十八年十二月二十一日以八十八年度易字第四四０
    八號判處有期徒刑四月，緩刑三年確定，又於緩刑期間內之八十九年間，犯竊盜
    罪，經本院於八十九年十二月五日，以八十九年度訴字第一九一七號判處有期徒
    刑三月確定，前開竊盜案之緩刑宣告並經撤銷，於九十一年一月二十九日易科罰
    金執行完畢，然並無其他犯罪行為，有前引臺灣高等法院被告全國前案紀錄表在
    卷可稽，是尚難以其再犯本件竊盜等犯行，即率認其有犯罪習慣，且雖其不知悔
    改再為本件竊盜犯行，然本院審酌其犯罪之動機、目的、手段、竊取財物之價值
    、犯後態度等一切情狀後，所量處如主文所示之刑，依竊盜犯贓物犯保安處分條
    例第二條第四項「應執行之刑未達一年以上者，不適用本條例。」之規定，亦尚
    不符宣告強制工作之規定，是上開公訴意旨所請，容有未洽，併此敘明。
貳、不另為無罪諭知部分
一、公訴意旨尚以被告持石頭毀壞乙○○、甲○○自小客車車窗，因認被告涉犯刑法
    第三百五十四條之毀損罪嫌等語。然按告訴乃論之罪，未經告訴者，應諭知不受
    理之判決，刑事訴訟法第三百零三條第三款定有明文。
二、查，被告被訴前開毀損乙○○、甲○○自小客車車窗部分，公訴人認其係犯刑法
    第三百五十四條之毀損罪嫌，依同法第三百五十七條規定，須告訴乃論。然觀諸
    乙○○、甲○○於警詢中並未就毀損部分提出告訴，於偵查中雖稱希望被告賠償
    損失等語，然亦非表明請求追究被告毀損罪責之意，難謂其已就毀損部分提出告
    訴，惟因公訴人認此部分與被告前開所犯經本院認定有罪之部分，具有牽連犯之
    裁判上一罪之關係，爰不另為不受理判決之諭知，併予敘明。
據上論斷，應依刑事訴訟法第二百九十九條第一項前段、第三百條，刑法第五十六條
、第三百二十條第一項、第三百三十九條之二、第二百十六條、第二百十二條、第五
十五條、第四十七條、第三十八條第一項第二款，罰金罰鍰提高標準條例第一條前段
，判決如主文。
本案經檢察官陳伯厚到庭執行職務。
中      華      民      國    九十二    年      八      月     二十     日
                                  臺灣板橋地方法院刑事第四庭
                                      審判長法  官  許仕楓
                                            法  官  談  虎
                                            法  官  陳明偉
右正本證明與原本無異。
如不服本判決，應於判決送達後十日內，向本院提出上訴狀。
                                            書記官  呂妍旻
中      華      民      國    九十二    年      八    月    二十二    日


司法院資訊處製作；財團法人民間司法改革基金會備份。
